臺灣高等法院臺中分院民事裁定　　　九十三年度家抗字第六四號
　　　抗　告　人　　乙○○
　　　送達代收人　　楊志航律師
　　　相　對　人　　甲○○
右當事人間因離婚事件，抗告人對於中華民國九十三年六月十日臺灣南投地方法院九
十三年度婚字第四一號所為裁定提起抗告，本院裁定如下：
      主      文
抗告駁回。
抗告程序費用由抗告人負擔。
      理      由
一、抗告意旨略以：
（一）本件離婚訴訟，抗告人始終不知情，雖當事人兩造之住居所均相同，且未他遷
　　　，原法院於民國（以下同）九十三年一月七日調解庭、同年二月十八日調解與
　　　辯論庭，抗告人因不知有此情事，亦未收到法院開庭通知，相對人與抗告人既
　　　住在一起，何以未告知訴請離婚之情事，使抗告人蒙受不利益。
（二）原審於九十三年三月三日判決，曾諭示：「請交本人簽收，請勿寄存送達並不
　　　得代收」，同年月八日、九日以郵務送達方式送達，因抗告人不在被退回，嗣
　　　於同年月二十九日另以寄存送達之方式送達；但抗告人始終未收到判決書，亦
　　　未見有任何送達通知書黏貼於門上；抗告人之子蕭振球與抗告人同住，每日上
　　　下班，亦不見有通知書黏貼於門上。
（三）抗告人與相對人均住在一起，原審之判決書對抗告人與相對人均是以寄存送達
      之方式為送達，為何相對人有收到判決書，抗告人卻未收到判決書，直到九十
      三年六月二日相對人將判決書影本拿給抗告人，始知有此離婚訴訟。
二、按民事訴訟法第四百四十條、第四百四十二條第一項分別規定，提起第二審上訴
    ，應於第一審判決送達後二十日之不變期間內為之，提起上訴如逾上訴期間者，
    原第一審法院應以裁定駁回之。又送達於應受送達人之住居所行之，送達不能依
    前開規定為之者，得將文書寄存送達地之自治或警察機關，並作送達通知書兩份
    ，一份黏貼於應受送達人住居所、事務所、營業所或其就業處所門首，另一份置
    於該送達處所信箱或其他適當位置，以為送達，民事訴訟法第一百三十六條第一
    項前段、第一百三十八條第一項亦分別定有明文。
三、查抗告人稱其始終未收到原法院之判決書，而抗告人之住所確係設於「南投縣埔
　　里鎮○○○街三一二號」，目前亦係住於該處，並未遷居他處；原法院之判決書
　　確曾於九十三年三月八日、九日連續兩天以郵務送達之方式送達，然未獲會晤抗
　　告人，但郵差已制作送達通知書黏貼於抗告人住所之門首；原法院遂於九十三年
　　三月二十九日另以寄存送達之方式，寄存於南投縣警察局埔里分局埔里派出所，
　　此均有送達證書可憑（參原審卷第九十一頁、九十二頁），上訴人卻延至九十三
　　年六月八日始行提起上訴，依前述法律規定，抗告人之上訴已逾上訴期間；另原
　　法院之判決程序容或有瑕疵，致使抗告人對該判決有所質疑，就此抗告人如認為
　　合於再審之要件，應另循再審程序解決，其非本抗告程序所得以審究；是原法院
　　駁回抗告人之上訴，經核並無違誤，抗告意旨指摘原裁定不當，求為廢棄，於法
　　未合，應予駁回。
四、據上論結，本件抗告為無理由，依民事訴訟法第四百九十五條之一、第四百四十
    九條第一項、第九十五條、第七十八條，裁定如主文。
中　　　華　　　民　　　國　　九十三　　年　　　七　　　月　　 十五　　 日
~B1民事第三庭審判長法　官　陳照德
~B2　　　　　　　　法　官　陳成泉
~B3　　　　　　　　法　官　曾謀貴
右為正本係照原本作成。
本件得依民事訴訟法第四百八十六條第四項再抗告。如提起再抗告者應於裁定送達後
十日內向本院提出抗告理由狀（須按照他造人數附具繕本）並繳納抗告裁判費新台幣
壹仟元，同時委任律師或具有律師資格之關係人為代理人。（條文附註於後）
~B 　 　　　　　　書記官　王瑩澤
中　　　華　　　民　　　國　　九十三　　年　　　七　　　月　　 十九　　 日
附註：
民事訴訟法第四百八十六條
  抗告，除別有規定外，由直接上級法院裁定。
　抗告法院之裁定，以抗告不合法而駁回者，不得再為抗告；但得向原法院提出異議
　。
  前項異議，準用第四百八十四條第二項及第三項之規定。
　除前二項之情形外，對於抗告法院之裁定再為抗告，僅得以其適用法規顯有錯誤為
　理由，並經原法院之許可者為限。
  前項許可，以原裁定所涉及之法律見解具有原則上之重要性者為限。
　第四百三十六條之三第三項、第四項及第四百三十六條之六之規定，於第四項之抗
　告準用之。
民事訴訟法第四百九十五條之一第二項                                                                        Ｙ
　第四百三十六條之二第一項之逕向最高法院抗告、第四百八十六條第四項之再為抗
　告，準用第三編第二章之規定。
民事訴訟法第四百六十六條之一                                                                       Ｙ
　對於第二審判決上訴，上訴人應委任律師為訴訟代理人。但上訴人或其法定代理人
　具有律師資格者，不在此限。
　上訴人之配偶、三親等內之血親、二親等內之姻親，或上訴人為法人、中央或地方
　機關時，其所屬專任人員具有律師資格並經法院認為適當者，亦得為第三審訴訟代
　理人。
  第一項但書及第二項情形，應於提起上訴或委任時釋明之。
　上訴人未依第一項、第二項規定委任訴訟代理人，或雖依第二項委任，法院認為不
　適當者，第二審法院應定期先命補正。逾期未補正亦未依第四百六十六條之二為聲
　請者，第二審法院應以上訴不合法裁定駁回之。
　　　　　　　　　　　　　　　　　　　　　　　　　　　　　　　　　　　　Ｂ
